臺灣新北地方法院三重簡易庭民事簡易判決
　　　　　　　　　　　　　　　　　 110年度重簡字第708號
原　　　告　　台新國際商業銀行股份有限公司

法定代理人　　尚瑞強　
訴訟代理人　　林祥暉　
被　　　告　　劉克強（即劉文森之繼承人)

兼訴訟代理人　張淑惠（即劉文森之繼承人）

上列當事人間請求清償借款事件，經本院於民國110 年10月12日
言詞辯論終結，判決如下：
    主  文
被告應於繼承被繼承人劉文森之遺產範圍內連帶給付原告新臺幣
貳拾柒萬捌仟零玖拾玖元，及自民國九十七年十二月二十日起至
民國一百零四年八月三十一日止，按年息百分之二十計算之利息
，並自民國一百零四年九月一日起至清償日止，按年息百分之十
五計算之利息。
訴訟費用由被告於繼承被繼承人劉文森之遺產範圍內連帶負擔。
本判決得假執行。
    事  實  及  理  由
一、原告主張：緣被繼承人劉文森於民國93年5 月18日向原告簽
    訂信用貸款，約定其可於一定額度內使用金融卡提款或進行
    現金轉帳交易，並於次月相當期日繳還最低應繳金額，有關
    借款期限、還款金款、繳息方式及利息、違約金之計算，均
    記載於雙方所約定之現金卡信用貸款約定書。詎劉文森自97
    年12月19日即未依約繳款，經原告迭次催討，猶置之不理，
    依上開約定書第9 條第1 款約定已喪失期限利益，視為全部
    到期。嗣劉文森於99年6 月14日死亡，被告為其法定繼承人
    ，未向法院聲明限定繼承或拋棄繼承，依法應於繼承被繼承
    人劉文森之遺產範圍內負清償責任。為此，爰依消費借貸及
    繼承之法律關係，求為判決：如主文第1 項所示。
二、被告則均請求駁回原告之訴，並以：繼承法於98年修正後，
    繼承人僅負限定繼承責任，而被繼承人劉文森所遺留之遺產
    清冊證明，法定可扣抵者價值僅有幾十元或幾百元，其名下
    已無財產，原告應依循法定程序追討，與被告無關等語置辯
    。
三、原告主張之事實，業據提出現金卡信用貸款約定書、增補約
    定書、帳務查詢明細表、劉文森除戶戶籍謄本、繼承人戶籍
    謄本、繼承系統表及本院函文等件為證。被告對此固不爭執
    ，惟以前開情詞置辯。按繼承人自繼承開始時，除本法另有
    規定外，承受被繼承人財產上之一切權利、義務；繼承人對
    於被繼承人之債務，以因繼承所得遺產為限，負連帶責任；
    連帶債務之債權人，得對於債務人中之一人，或數人或其全
    體同時或先後請求全部或一部之給付，民法第1148條第1 項
    前段、第1153條第1 項、民法第273 條第1 項分別定有明文
    。查被繼承人劉文森於99年6 月14日死亡，被告張淑惠、劉
    克強為劉文森之繼承人，並未向法院聲明拋棄繼承或陳報遺
    產清冊等情，為被告2 人所不爭，並有本院102 年10月23日
    新北院清家科春慧字第066281號函可按，則被告2 人自應就
    被繼承人劉文森之債務，以因繼承所得遺產為限，負連帶清
    償責任。被告雖以前揭情詞置辯，並提出劉文森之遺產稅財
    產參考清單、全國贈與資料清單、遺產稅信託課稅資料參考
    清單、遺產稅死亡二年內有償移轉不動產明細表、財政部北
    區國稅局納稅義務人違章欠稅查復表、泰山農會泰友分部客
    戶往來帳戶一覽表、泰山同榮郵局彙總登摺明細表等件為證
    ，然縱令屬實，亦僅係遺產實際分配問題，屬強制執行時所
    應審究之事項，要與被告應於繼承被繼承人劉文森之遺產範
    圍內負連帶清償責任無涉，是被告上開所辯，尚難憑採。
四、綜上所述，原告依據消費借貸及繼承之法律關係，請求判決
    如主文第1 項所示，為有理由，應予准許。
五、本件係適用簡易程序所為被告敗訴之判決，爰依職權宣告假
    執行。
六、本件事證已臻明確，兩造其餘主張、攻擊防禦方法及所提之
    證據，均核與本件判決所認結果不生影響，爰毋庸逐一再加
    論述，附此敘明。
七、訴訟費用負擔之依據：民事訴訟法第85條第2 項。
中    華    民    國   110    年    10    月    29    日
                  三重簡易庭  法  官  王士珮
以上正本係照原本作成。
如不服本判決，應於送達後20日內，向本院提出上訴狀，並表明
上訴理由，如於本判決宣示後送達前提起上訴者，應於判決送達
後20日內補提上訴理由書（須附繕本）。
中    華    民    國   110    年    10    月    29    日
                              書記官  楊家蓉